台灣雲林地方法院刑事裁定　　　　　　　　　　 九十一年度易字第三二八號
　　公　訴　人　臺灣雲林地方法院檢察署檢察官
　　被　　　告　甲○○
右列被告因詐欺案件，經檢察官提起公訴（九十一年度偵第第七七０、一五一九、一
七０六號），本院裁定如左：
    主    文
檢察官應於本裁定送達後二十日內補正下列事項：一、被告甲○○涉嫌連續詐欺，各
個犯罪行為之犯罪時間、犯罪地點、犯罪方法、詐欺之金額，以確定起訴範圍。二、
被告甲○○是直接向告訴人等詐取現款，或因轉放款所賺取之差額利息。三、被告甲
○○涉嫌連續詐欺之各個犯罪行為之犯罪證據並指出證明之方法及與待證事實之關聯
性。
    理    由
一、公訴意旨認為：「被告甲○○原任職台南中小企業銀行斗六分行副理職務，意圖
    為自己不法所有之概括犯意，自民國（下同）九十年間起，分別向老年人丙○○
    ○、乙○佯稱將現金存伊服務之銀行可得較高利息。丙○○○、乙○不疑有他，
    即全權將新台幣二百八十一萬元、一百十萬元委由甲○○處理存款事宜，甲○○
    係將黃女等錢，私自以自己名義轉放款出去，以賺取差額利息圖利自己，嗣甲○
    ○私人放款項被套住一時間無法收回，仍簽發其已拒絕往來之支票，予黃女等人
    以掩飾其犯行。嗣甲○○避債不出面後，黃女等人催討無，始東窗事發。（起
    訴事實全文照錄）因認為被告涉有刑法第三百三十九條第一項之詐欺罪嫌，並以
    被告雖然否認，但舉出告訴人丙○○○、乙○偵查中之指訴，及提出台南區中小
    企業銀行斗六分行函一件，證明被告於九十年八月即被列為拒絕往來，被告自知
    週轉不靈，卻仍於九十年九月十八日、同年十月十八日、同年八月二十六日、同
    年九月二十四日、同年九月二十八日、同年九月三十日、九十一年八月二十五日
    簽發已拒絕往來之支票予告訴人，為證明被告涉嫌連續詐欺之證明方法。
二、關於補正被告甲○○涉嫌連續詐欺之各個犯罪事實部分：
  (一)、按提起公訴，應由檢察官向管轄法院提出起訴書為之。起訴書應記載犯罪事實
      及證據並所犯法條，刑事訴訟法第二百六十四條第一項、第二項第二款有明文
      規定。起訴書應記載犯罪事實，旨在於確定檢察官起訴之範圍，其記載應包括
      各個犯罪行為之犯罪時間、犯罪地點、行為態樣、被害客體等犯罪構成要件事
      實，乃是當然。而連續犯，係連續數個行為，侵害數法益，符合數個犯罪構成
      要件，成立數個相同之罪名。連續犯之各個犯罪行為，本係獨立可分之各個犯
      罪行為，僅因由法律規定，論以一罪，而成為裁判上一罪。故連續犯之各個犯
      罪行為，除事實上有不能一一記載之情形外（如長時間之不間斷的施用毒品，
      無法判明個個犯罪時間及地點時，可以為較概括式之記載），無論檢察官之起
      訴書與法官之判決書，均應一一詳細記載。唯有起訴書詳細記載各個犯罪事實
      ，始能確定檢察官起訴之範圍，並據以判定檢察官立證方法與犯罪事實之關聯
      性及所應適用之法條，並且被告才能為充分適切行使防禦權。
  (二)、本件起訴書記載之犯罪事實，僅約略記載：「被告意圖為自己不法所有之概括
      犯意，自九十年間起，分別向老年人丙○○○、乙○佯稱將現金存伊服務之銀
      行可得較高利息。丙○○○、乙○不疑有他，即全權將新台幣二百八十一萬元
      、一百十萬元委由甲○○處理存款事宜，甲○○係將黃女等錢，『私自以自己
      名義轉放款出去，以賺取差額利息圖利自己』，嗣甲○○私人放款項被套住一
      時間無法收回，仍簽發其已拒絕往來之支票，予黃女等人以掩飾其犯行。嗣甲
      ○○避債不出面後，黃女等人催討無，始東窗事發。」，並未記載被告涉嫌
      連續詐欺之各個犯罪行為之犯罪時間、犯罪地點、犯罪態樣、詐欺金額。而且
      究竟被告是直接向告訴人等詐取現款，或因轉放款所賺取之差額利息，記載不
      明確。因此，上揭事項，自應由檢察官補正。
三、關於補正被告涉嫌連續詐欺之各個犯罪行為之犯罪證據並指出證明之方法部分：
  (一)、刑事訴訟法第一百六十一條第一項規定，檢察官就被告犯罪事實，應負舉證責
      任，並指出證明方法。所謂檢察官就被告犯罪事實，應負舉證責任，係指檢察
      官應就其起訴被告所涉嫌之各個犯罪事實（數罪固不待言，連續犯之連續數行
      為之各個犯罪行為、牽連犯之方法與結果或原因與目的之各個行為、想像競犯
      之所侵害之數個犯罪客體，亦包括之）而言。所謂犯罪事實，指公訴之犯罪構
      成要件事實（必須嚴格證明之事實）。檢察官自應依上開法律規定，就該等事
      實負舉證責任。所謂指出證明之方法，乃檢察官應就各個待證事實舉出證據方
      法，並說明兩者間之關聯性。
  (二)、本件檢察官僅舉出出告訴人丙○○○、乙○偵查中指訴，及提出台南區中小企
      業銀行斗六分行函一件，證明被告於九十年八月即被列為拒絕往來，被告自知
      週轉不靈，卻仍於九十年九月十八日、同年十月十八日、同年八月二十六日、
      同年九月二十四日、同年九月二十八日、同年九月三十日、九十一年八月二十
      五日簽發已拒絕往來之支票予告訴人，作為證明被告涉嫌連續詐欺之方法。但
      僅僅說明：「從而，被告所辯顯係卸責之詞，不足採信，其犯行洵堪認定。」
      並未聲明以該等支票為證據，而且究意這幾張支票是簽發給誰的，是要證明什
      麼事實，不但在事實欄未記載這些支票，亦未於證據欄說明各該支票所要證明
      的事實。又告訴人之告訴，係以使被告受刑事訴追為目的，是其陳述是否與事
      實相符，仍應調查其他證據以資審認（參照最高法院五十二年台上字第一三０
      ０號判例、八十四年度台上字第五二六八號、八十七年度台上字第二一七六號
      、九十年度台上字第三０五三號判決參照）。因此，就本件檢察官舉證之情形
      觀之，明顯的不足以證明被告犯罪，因此，檢察官仍應就被告涉嫌連續詐欺之
      犯罪構成要件事實，補正證明方法，及證明方法與待證事實之關聯性。
三、依刑事訴訟法第二百七十三條第三項、第一百六十一條第一項、第二項，裁定如
    主文。
中        華        民        國    九十一  年      八      月    一    日
                                                法  官  康  樹  正
右正本證明與原本無異。
不得抗告。
                                                書記官  劉  興錫
中        華        民        國    九十一  年      八      月    一    日
